【裁判字號】    92,訴,1601
【裁判日期】    920730
【裁判案由】    毒品危害防制條例
【裁判全文】
臺灣板橋地方法院刑事判決                        九十二年度訴字第一六０一號
    公  訴  人  臺灣板橋地方法院檢察署檢察官
    被      告  甲○○
右列被告因違反毒品危害防制條例案件，經檢察官提起公訴（九十二年度毒偵字第一
一六三號），本院判決如左：
    主  文
甲○○連續施用第一級毒品，處有期徒刑柒月。
    事  實
一、甲○○前於民國九十一年間，因施用第一級毒品海洛因案件，經本院以九十一年
    度毒聲字第二四０三號裁定送勒戒處所觀察、勒戒後，認無繼續施用毒品之傾向
    ，由臺灣板橋地方法院檢察署檢察官於九十一年八月十三日以九十一年度毒偵字
    第二五九五號為不起訴處分確定。詎甲○○猶不知警惕，復基於施用第一級毒品
    海洛因之概括犯意，自九十一年十一月底某日起至九十二年三月三十一日止，在
    臺北縣三重市友人住處及臺北縣三重市不知名加油站盥洗室內等地，以將第一級
    毒品海洛因混合生理食鹽水置於針筒內後注射入身體之方式，連續施用第一級毒
    品海洛因多次，約每二、三天即施用一次。嗣於九十二年四月一日凌晨四時四十
    分許，經警於臺北縣三重市○○○路、忠孝路三段路口查獲，並扣得甲○○與友
    人李文忠（另案偵辦）一起施用毒品時所使用李文忠所有之海洛因注射針筒二支
    、勺子二支及生理食鹽水一瓶。經警於同日採集甲○○尿液檢體送請臺灣檢驗科
    技股份有限公司檢驗結果，確呈嗎啡陽性反應。臺灣板橋地方法院檢察署檢察官
    並以其有上揭施用第一級毒品海洛因之犯行，依毒品危害防制條例第二十條第三
    項但書之規定向本院提出聲請，經本院於九十二年四月一日以九十二年度毒聲字
    第一０三二號裁定送勒戒處所觀察、勒戒後，認有繼續施用毒品之傾向，再經本
    院於九十二年四月二十九日以九十二年度毒聲字第一三三九號裁定令入戒治處所
    施以強制戒治一年，現仍在強制戒治中。
二、案經臺北縣政府警察局三重分局報請臺灣板橋地方法院檢察署檢察官偵查起訴。
    理  由
一、右揭犯罪事實，業據被告甲○○於警訊及本院審理時均坦承不諱，並有查獲之海
    洛因注射針筒二支、勺子二支及生理食鹽水一瓶扣案足資佐證，被告經警查獲後
    所採集之尿液檢體，經送請臺灣檢驗科技股份有限公司以酵素免疫分析法及氣相
    層析質譜儀法鑑驗結果，確呈嗎啡陽性反應，有臺灣檢驗科技股份有限公司九十
    二年四月十四日濫用藥物尿液檢驗報告一紙附卷可稽，堪信被告前開自白確與事
    實相符。又被告前於九十一年間，因施用第一級毒品海洛因案件，經本院以九十
    一年度毒聲字第二四０三號裁定送勒戒處所觀察、勒戒後，認無繼續施用毒品之
    傾向，業經臺灣板橋地方法院檢察署檢察官於九十一年八月十三日以九十一年度
    毒偵字第二五九五號為不起訴處分確定；被告復因本件施用第一級毒品案件，經
    本院於九十二年四月一日以九十二年度毒聲字第一０三二號裁定送勒戒處所觀察
    、勒戒後，認有繼續施用毒品之傾向，再經本院於九十二年四月二十九日以九十
    二年度毒聲字第一三三九號裁定令入戒治處所施以強制戒治一年，現仍在強制戒
    治中等情，亦有前開不起訴處分書、觀察勒戒聲請書、觀察勒戒處分執行指揮書
    、有無繼續施用毒品傾向證明書、強制戒治聲請書、刑事裁定及臺灣高等法院被
    告全國前案紀錄表等資料在卷足憑。本件事證明確，被告施用毒品之犯行堪予認
    定，應依法論科。
二、查海洛因係毒品危害防制條例第二條第二項第一款明定之第一級毒品，不得持有
    、施用及販賣。核被告甲○○所為，係犯毒品危害防制條例第十條第一項之施用
    第一級毒品罪。被告施用毒品海洛因前後，持有毒品海洛因之低度行為，應為其
    施用之高度行為所吸收，不另論罪。其先後多次施用毒品海洛因之犯行，時間緊
    接，犯意概括，所犯構成要件復相同，應依刑法第五十六條連續犯之規定論以一
    罪，並加重其刑。公訴意旨雖僅論及被告於九十二年四月一日為警採尿前二十六
    小時內之某時施用毒品海洛因之犯行，然檢察官就犯罪事實之一部起訴者，其效
    力及於全部，本件被告其餘先後多次施用毒品海洛因之犯行，與前揭起訴部分，
    既有連續犯之裁判上一罪關係，已如前述，自為起訴效力所及，本院當得併予審
    究，附此敘明。爰審酌被告前經觀察、勒戒，仍未戒斷其施用毒品之惡習，竟再
    為施用，惡性非輕，然施用毒品究屬戕害自身健康之犯罪，被告施用毒品尚未造
    成他人明顯之危害，及在本院審理時坦認犯行，犯後態度尚稱良好等一切情狀，
    量處如主文所示之刑，以資懲儆。扣案之海洛因注射針筒二支、勺子二支及生理
    食鹽水一瓶，雖係供被告犯罪所用之物，然並非被告所有，業據被告陳明在卷，
    且該扣案物品並非於被告身上查獲，而係於被告友人李文忠身上所起獲，自難認
    定係被告所有，爰不另為沒收之諭知，併予敘明。
據上論斷，應依刑事訴訟法第二百九十九條第一項前段，毒品危害防制條例第十條第
一項，刑法第十一條前段、第五十六條，判決如主文。
本案經檢察官謝岳龍到庭執行職務。
中      華      民      國      九  十  二    年    七    月    三  十  日
        臺灣板橋地方法院刑事第一庭
                                        法      官  高  奕  驤
右正本證明與原本無異。
如不服本判決，應於判決送達後十日內向本院提出上訴狀 (應附繕本) ，上訴於
臺灣高等法院。
                                        書  記  官  廖  舜  宜
中      華      民      國      九  十  二    年    七    月    三  十  日
附錄本案論罪科刑法條全文：
毒品危害防制條例第十條：
施用第一級毒品者，處六月以上五年以下有期徒刑。
施用第二級毒品者，處三年以下有期徒刑。


司法院資訊處製作；財團法人民間司法改革基金會備份。
